# 请教版主和各位，关于零件供应商存放在整车商仓库中的货物问题

提问人：海布里的天空 时间：2010-11-05 13:42:50
目前如汽车整车行业、矿山机械及大型电工电器类企业通过第三方物流仓库的形式，要求他的零件供应商将零件运输至第三方仓库，备足货源，而按实际领用数结算。比如A零件商本月总共发货 1000 件，对方实际领用了 500 件，还有 500 件在第三方物流仓库，那么本月按 500 件开票结算货款。
对于仍在第三方物流仓库未领用的 500 件仓库，A零件供应商应如何在账面体现？这 500 件货物的所有权归谁？A零件商对已经运输至第三方仓库的货物还有没有继续管理权？如果没有，是不是应确认为发出商品？
请版主以及各位在实际审计当中遇到该类问题的朋友赐教。

回答人：chenyiwei
合同条款中对于权属和风险、责任问题应当有约定，应根据约定处理。 在实务中，大部分情况下只有整车厂商领用后，所有权上的风险和报酬才能转移。因此在整车厂商确认领用前，一般作为发出商品列报。